臺灣高等法院刑事判決　　　　　　　　　　　　　九十三年度上訴字第二五八二號
　　上　訴　人
　　即　被　告　甲○○
右上訴人因違反槍砲彈藥刀械管制條例案件，不服臺灣板橋地方法院九十三年度訴字
第一０一一號，中華民國九十三年八月五日第一審判決（起訴案號：臺灣板橋地方法
院檢察署九十三年度偵字第七六四八號），提起上訴，本院判決如左：
    主  文
上訴駁回。
甲○○緩刑伍年。
    事  實
一、甲○○於民國九十三年二月月中旬，在臺北縣北二高土城交流道附近，以新臺幣
    （下同）二萬五千元之代價向綽號「阿強」之姓名年籍不詳男子購買具有殺傷力
    之改造玩具手槍一支（槍枝管制編號0000000000號，含彈匣一個）、
    子彈五顆及槍砲主要組成零件之槍管一支（含彈簧一條），嗣即基於持有該改造
    玩具手槍、子彈、槍砲主要組成零件之犯意，在臺北縣土城市○○路○段六十五
    之一號住處，未經許可持有該改造玩具手槍（含彈匣一個）、子彈、槍管（含彈
    簧一條）。嗣於九十三年四月二十一日十一時三十分許，在臺北縣土城市○○路
    ○段六十五之一號之甲○○住處，為警查獲甲○○，並扣得甲○○所持有上開具
    有殺傷力之改造玩具手槍一支（槍枝管制編號0000000000號，含彈匣
    一個）、子彈五顆及槍砲主要組成零件之槍管一支（含彈簧一條）。
二、案經臺北市政府警察局報請臺灣板橋地方法院檢察署檢察官偵查起訴。
    理  由
一、右揭事實，迭據上訴人即被告甲○○迭於警詢、偵查、原審及本院審理時坦承不
    諱，並有扣案之改造玩具手槍一支（槍枝管制編號0000000000號，含
    彈匣一個）、子彈五顆、槍管一支（含彈簧一條）足資佐證（見偵查卷第五三至
    五五頁）。再扣案之改造玩具手槍一枝 (槍枝管制編號0000000000號
    ）、子彈五顆經送鑑定結果，該扣案之玩具手槍認係由仿ＦＮ廠半自動手槍製造
    之金屬玩具手槍，換裝土造金屬槍管改造而成之改造手槍，機械性能良好，可擊
    發適用子彈，認具殺傷力，扣案之子彈五顆，認均係土造子彈，均具直徑七點九
    ｍｍ之土造金屬彈頭，採樣二顆試射，均可擊發，認具殺傷力，有內政部警政署
    刑事警察局九十三年四月三十日刑鑑字第０九三００九０一四六號槍彈鑑定書一
    件在卷可稽（見偵查卷第二一頁至第二四頁）。又扣案之槍管一支（含彈簧一條
    ）經原審法院送鑑定結果，為土造金屬槍管，認定係屬內政部八十六年十一月二
    十四台（八六）內警字第八六七０六八三號公告之槍砲主要組成零件，亦有內政
    部九十三年七月二十日內授警字第０九三００七六六五三號函（見原審卷第三四
    頁、三五頁）及前揭內政部公告（見偵查卷第三十頁至第三一頁）附卷可憑。至
    被告所提刑事答辯狀雖聲請傳喚證人陳銘玨、黃淑菁以證明被告持有上開槍、彈
    及槍砲主要組成零件係為防身，惟被告聲請傳喚上開證人之待證事項縱認屬實，
    亦不影響被告持有改造玩具手槍、子彈、槍砲主要組成零件犯行之成立，本院認
    無傳喚上開證人之必要，併此敘明。本件事證明確，被告犯行堪以認定，應予依
    法論處。
二、核被告所為，係犯槍砲彈藥刀械管制條例第十一條第四項之未經許可持有可發射
    子彈具有殺傷力之改造玩具手槍罪、同條例第十二條第四項之未經許可持有子彈
    罪及同條例第十三條第四項之未經許可持有槍砲之主要組成零件罪。被告於同一
    時地，同時持有前開具有殺傷力之改造玩具手槍、子彈及槍砲主要組成零件，係
    以一行為而觸犯上開三罪名，為想像競合犯，應依刑法第五十五條規定論以較重
    之未經許可持有可發射子彈具有殺傷力之改造玩具手槍罪。原審以被告罪證明確
    ，適用上揭規定，並審酌被告非法持有槍枝、子彈及槍砲主要組成零件之犯行，
    危害社會治安甚鉅，情節重大，惟念及被告於犯後已坦承不諱，態度尚稱良好，
    暨被告之素行、犯罪動機、目的、手段等一切情狀，量處有期徒刑一年一月，併
    科罰金二萬元，且諭知罰金易服勞役之折算標準；並諭知扣案之具有殺傷力之改
    造玩具手槍一支（槍枝管制編號0000000000號，含彈匣一個）、子彈
    三顆、槍管一支（含彈簧一條），係屬違禁物，應依刑法第三十八條第一項第一
    款之規定宣告沒收；另說明扣案之本具有殺傷力之子彈二顆，送驗後經試射，已
    不具殺傷力，自不予宣告沒收。核原審認事用法，並無不合，被告上訴指摘原審
    量刑太重，為無理由，應予駁回。查被告於八十年間雖因妨害風化案件，被判處
    有期徒刑五月，緩刑三年，嗣後即未曾再受有期徒刑以上刑之宣告，此有台灣高
    等法院被告全國前案紀錄表可憑（見本院卷第八至十頁）；被告身體罹有肢障，
    此有殘障手冊可憑（見偵查卷第十二頁），被告供稱係因遭受恐嚇，為防身之用
    才購買右揭槍、彈，且被告犯後已有悔過之心，本院因認被告經此偵審程序，當
    知警惕，信無再犯之虞，本院因認對被告所宣告之刑，以暫不執行為適當，併宣
    告緩刑五年，以啟自新。
據上論斷，應依刑事訴訟法第三百六十八條，刑法第七十四條第一款判決如主文。
本案經檢察官呂光華到庭執行職務。
中　　　華　　　民　　　國　　九十三　　年　　 十一 　　月　　三十  　　日
                              臺灣高等法院刑事第二十四庭
                                  審判長法  官  陳　貽　男
                                        法  官  李　世　貴
                                        法  官  陳　憲　裕
右正本證明與原本無異。
如不服本判決，應於收受送達後十日內向本院提出上訴書狀，其未敘述上訴之理由者
並得於提起上訴後十日內向本院補提理由書（均須按他造當事人之人數附繕本）。
                                        書記官  劉　育　妃
中　　　華　　　民　　　國　　九十三　　年　　 十一 　　月　　 三十 　　日
附錄：本案論罪科刑法條全文
槍砲彈藥刀械管制條例第十一條
未經許可，製造、販賣或運輸第四條第一項第一款所稱其他可發射金屬或子彈具有殺
傷力之各式槍砲者，處五年以上有期徒刑，併科新臺幣一千萬元以下罰金。
未經許可，轉讓、出租或出借前項所列槍砲者，處三年以上十年以下有期徒刑，併科
新臺幣七百萬元以下罰金。
意圖供自己或他人犯罪之用，而犯前二項之罪者，處無期徒刑或七年以上有期徒刑，
併科新臺幣一千萬元以下罰金。
未經許可，持有、寄藏或意圖販賣而陳列第一項所列槍砲者，處一年以上七年以下有
期徒刑，併科新臺幣七百萬元以下罰金。
第一項至第三項之未遂犯罰之。
槍砲彈藥刀械管制條例第十二條
未經許可，製造、販賣或運輸子彈者，處一年以上七年以下有期徒刑，併科新台幣五
百萬元以下罰金。
未經許可，轉讓、出租或出借子彈者，處六月以上五年以下有期徒刑，併科新台幣三
百萬元以下罰金。
意圖供自己或他人犯罪之用，而犯前二項之罪者，處三年以上十年以下有期徒刑，併
科新台幣七百萬元以下罰金。
未經許可，持有、寄藏或意圖販賣而陳列子彈者，處五年以下有期徒刑，併科新台幣
三百萬元以下罰金。
第一項至第三項之未遂犯罰之。
槍砲彈藥刀械管制條例第十三條
未經許可，製造、販賣或運輸槍砲、彈藥之主要組成零件者，處三年以上十年以下有
期徒刑，併科新台幣七百萬元以下罰金。
未經許可，轉讓、出租或出借前項零件者，處一年以上七年以下有期徒刑，併科新台
幣五百萬元以下罰金。
意圖供自己或他人犯罪之用，而犯前二項之罪者，處五年以上有期徒刑，併科新台幣
一千萬元以下罰金。
未經許可，持有、寄藏或意圖販賣而陳列第一項所列零件者，第六月以上五年以下有
期徒刑，併科新台幣三百萬元以下罰金。
第一項至第三項之未遂犯罰之。
